臺灣板橋地方法院刑事判決　　　　　　　94年度訴字第1273號
公　訴　人　臺灣板橋地方法院檢察署檢察官
被　　　告　甲○○
上列被告因毒品危害防制條例案件，經檢察官提起公訴（九十四
年度毒偵字第二三八七號），被告於準備程序認罪，本院以簡式
審判程序判決如下：
    主  文
甲○○施用第壹級毒品，累犯，處有期徒刑柒月。扣案海洛因壹
包（淨重零點壹貳公克）沒收銷燬之。
    事  實
一、甲○○前於民國九十一年間曾因詐欺、妨害秩序、妨害自由
    及誣告等案件，經本院以九十二年度易字第三一五號分別判
    處有期徒刑七月、四月、三月及三月，並定應執行之刑為一
    年二月，上訴後復經臺灣高等法院以九十二年度上易字第一
    一五○號撤銷原判決關於詐欺及定應執行刑部分，改判處有
    期徒刑十月確定，並以九十二年度聲字第九一八號定其應執
    行之刑為有期徒刑一年五月，經入監服刑後，業於九十三年
    十二月十八日縮刑期滿執行完畢（此於本案已構成累犯）。
    另於九十一年間因施用毒品案件，經觀察勒戒後認無繼續施
    用毒品之傾向，而於九十二年一月十五日執行完畢釋放出所
    ，並經臺灣板橋地方法院檢察署檢察官於翌(十六)日以九十一年
    度毒偵字第四三八五號為不起訴處分確定。詎猶不知悔改，
    竟於前開觀察勒戒執行完畢釋放後五年內之九十四年四月二
    十三日十九時許，在臺北縣三重市○○○路一三二巷二十號
    三樓住處房間內，以點燃摻有海洛因粉末之香菸後吸入其煙
    霧之方式，施用第一級毒品海洛因一次。嗣經警於同日二十
    時二十分許在上址當場查獲，並扣得第一級毒品海洛因一包
    （淨重０點一二克）。
二、案經臺北縣政府警察局三重分局報請臺灣板橋地方法院檢察
    署檢察官偵查起訴。
    理  由
一、上揭犯罪事實，業據被告甲○○於本院審理時坦承不諱，其
    於九十四年四月二十三日為警查獲後所採集之尿液，經送請
    臺灣檢驗科技股份有限公司檢驗後，確呈「嗎啡（施用海洛
    因後之正常代謝物）陽性反應」，有該公司濫用藥物尿液檢
    驗報告一份附卷可稽（毒偵字卷第四十頁），另扣案粉末經
    初步鑑驗後確呈嗎啡海洛因反應（淨重０點一二公克），有
    初步鑑驗報告單一紙在卷可查（毒偵字卷第十七頁），應足
    擔保被告前開自白之真實性。次查被告前於九十一年間，曾
    因施用毒品案件，經觀察勒戒後認無繼續施用毒品之傾向，
    而於九十二年一月十五日執行完畢釋放出所，並經臺灣板橋
    地方法院檢察署檢察官於翌(十六)日以九十一年度毒偵字第四三
    八五號為不起訴處分確定，有該不起訴處分書及臺灣高等法
    院被告前案紀錄表各一份附卷可稽，其於觀察勒戒執行完畢
    後五年內，再犯本案施用第一級毒品犯行事證明確，應依法
    予以論罪科刑。
二、核被告所為，係犯毒品危害防制條例第十條第一項之施用第
    一級毒品罪。其施用前、後而持有第一級毒品之低度行為，
    應為其施用之高度行為所吸收，不另論罪。次查被告前於九
    十一年間曾因詐欺、妨害秩序、妨害自由及誣告等案件，經
    本院以九十二年度易字第三一五號分別判處有期徒刑七月、
    四月、三月及三月，並定應執行之刑為一年二月，上訴後復
    經臺灣高等法院以九十二年度上易字第一一五○號撤銷原判
    決關於詐欺及定應執行刑部分，改判處有期徒刑十月確定，
    並以九十二年度聲字第九一八號定其應執行之刑為有期徒刑
    一年五月，經入監服刑後，業於九十三年十二月十八日縮刑
    期滿執行完畢，有本院及臺灣高等法院前開判決書及臺灣高
    等法院被告前案紀錄表各一份附卷可稽，其受有期徒刑之執
    行完畢後五年內，再犯本案有期徒刑以上之罪，為累犯，依
    法加重其刑。爰審酌被告犯罪之動機目的，智識程度（國中
    畢業），施用毒品非但戕害身心，亦危害社會秩序，以及被
    告犯後坦承犯行，庭訊時態度良好等一切情狀，量處如主文
    所示之刑。末查扣案海洛因一包（淨重０點一二公克），屬
    毒品危害防制條例第二條第二項第一款所規定之第一級毒品
    ，爰依同條例第十八條第一項前段諭知沒收銷燬之。
三、末按除被告所犯為死刑、無期徒刑、最輕本刑為三年以上有
    期徒刑之罪或高等法院管轄第一審案件者外，於前條第一項
    程序進行中，被告先就被訴事實為有罪之陳述時，審判長得
    告知被告簡式審判程序之旨，並聽取當事人、代理人、辯護
    人及輔佐人之意見後，裁定進行簡式審判程序，刑事訴訟法
    第二百七十三條之一定有明文。查本件被告所犯施用第一級
    毒品罪之法定本刑為「六月以上五年以下有期徒刑」，並非
    最輕本刑三年以上之罪，且被告於九十四年七月十一日準備
    程序進行中，復就被訴事實為有罪之陳述，經告知被告簡式
    審判程序之旨，被告及公訴人對於本件改依簡式審判程序審
    理亦均表示無意見，是本院合議庭即依前揭刑事訴訟法規定
    ，裁定本件進行簡式審判程序，附此說明。
據上論斷，應依刑事訴訟法第二百九十九條第一項前段、第二百
七十三條之一，毒品危害防制條例第十條第一項、第十八條第一
項前段，刑法第十一條前段、第四十七條，判決如主文。
本案經檢察官葉志飛到庭執行職務
中　　華　　民　　國　　94　　年　　7 　　月　　25　　日
                  刑事第十一庭法  官?楊  明  佳
上列正本證明與原本無異。
如不服本判決，非對刑事判決上訴時，不得上訴，並應於送達後
十日內向本院提出上訴狀
                              書記官  黃  炎  煌
中　　華　　民　　國　　94　　年　　7 　　月　　25　　日
附錄法條：
毒品危害防制條例第十條
施用第一級毒品者，處六月以上五年以下有期徒刑。
施用第二級毒品者，處三年以下有期徒刑。
